【裁判字號】    89,上訴,1792
【裁判日期】    900321
【裁判案由】    殺人未遂等
【裁判全文】
臺灣高等法院高雄分院刑事判決          八十九年度上訴字第一七九二號
    上  訴  人
    即  被  告  乙○○
    選任辯護人  林樹根  律師
                莊雯琇
                邱麗妃
右上訴人因殺人未遂等案件，不服臺灣高雄地方法院八十八年度訴字第一八六一號中
華民國八十九年十月五日第一審判決（起訴案號：臺灣高雄地方法院檢察署八十八年
度偵字第一五八五四號），提起上訴，本院判決如左：
      主      文
上訴駁回。
      事實及理由
一、本案經本院審理結果，認第一審判決認事用法及量刑均無不當，應予維持，並引
    用第一審判決書記載之事實、證據及理由（如附件）。
二、被告辯護人於本院調查中雖復辯稱：「告訴人於事發後自工寮撥電話給黃美雲，
    黃美雲立即撥電話給被告乙○○，被告乙○○即已在家接聽黃美雲撥來電話等情
    ，而據告訴人於偵訊中之供述，係於被打後約二、三分鐘後打電話給黃美雲，已
    見告訴人被毆打之後約三、四分鐘，被告即已在家接聽電話，認被告不可能毆打
    告訴人」云云。然依被告辯護人在原審法院所提之辯護狀認依據卷附中華電信股
    份有限公司之通聯資料記錄顯示，告訴人於事發後自工寮撥電話予黃美雲之時間
    為八十八年六月二十四日凌晨三點十四分三十三秒，而被告是於三點十九分三十
    七秒自其家中撥電話通知告訴人之子關清根，其間僅有五分四秒之差，且又須扣
    除事前黃美雲打電話予被告之通知時間，認被告不可能於短短四、五分鐘即可從
    案發現場趕回家中等語，（見原審卷第一０八、一０九頁），雖亦否認有傷害告
    訴人之犯行，惟據基於原審審理中所述，亦自承告訴人撥電話予黃美雲後，黃美
    雲再撥電話予被告其間所經過之期間為四、五分鐘左右，再加上告訴人於偵訊中
    所稱其於被打後約二、三分鐘後即打電話給黃美雲，按告訴人於確認行兇之人離
    去後，曾先上二樓查看有無財物損失後，始撥電話向黃美雲求救等情，已據告訴
    人於警訊中及原審法院審理時陳甲（見告訴人警訊筆錄及原審法院八十九年五月
    十一日審判筆錄），又被告住處距案發現場之工寮僅數分鐘之路程等情，復據黃
    美雲於原審法院證甲（見原審法院八十八年十一月四日訊問筆錄），由告訴人係
    確認行兇之人離去後，先檢查財物始打電話予黃美雲，且告訴人當時既已受傷，
    動作自較平時遲緩，足見自歹徒行兇離去後起至告訴人上樓檢查財物狀況後再撥
    電話予黃美雲期間，尚一段時間差距，應堪肯認，告訴人所稱其被打後約二、三
    分鐘後即打電話云云，應僅係推測之詞，僅能表示其確有短時間內打電話予黃美
    雲，但是否即係數字上之二、三分鐘，已有可疑，且被告住處距現場既僅有數分
    鐘之路程，一般作案之歹徒於行兇後，加速離開作案現場，乃屬常情，且當時為
    凌晨時間，路上人車稀少，被告行兇後快速駛離現場，較之平常所須更短時間內
    返回住處，甚有可能（被告於檢察官偵查中自承八十八年六月二十四日凌晨二時
    五十八分接到黃美雲之電話，被告再打電話通知告訴人之子闕清根，並於門口碰
    到闕清根，而於三時零五分抵達現場，見偵查卷第十頁，雖其時間之認定與中華
    電信股份有限公司之紀錄不符，但亦可見其住處距案發現場僅數分鐘之車程）。
    則告訴人於被毆擊後打電話予黃美雲，黃美雲再打電話予被告，其間亦已相隔一
    段期間，斯時被告既已回家，則由其接聽電話，亦符常情，並無可質疑之處，被
    告辯護人指被告不可能毆打告訴人云云，顯不足採信，其聲請現場勘驗案發現場
    距被告住處之車程時間，核無必要。被告罪證已很甲確，其另聲請傳訊證人楊金
    唐、謝元香，以及做測謊檢驗云云，亦均無必要，併予甲。
三、原審固依刑法第二百七十七條第一項、罰金罰鍰提高標準條例第一條前段之規定
    ，並審酌被告犯罪之一切情狀，量處被告有期徒刑一年八月。認事用法，核無不
    合，量刑亦屬妥適，被告上訴意旨，仍執前詞，否認犯罪，指摘原判決不當，為
    無理由，應予駁回。
據上論結，應依刑事訴訟法第三百六十八條、第三百七十三條，判決如主文。
本案經檢察官邱榮藏到庭執行職務。
中    華    民    國      九十      年       三       月     二十一     日
                              臺灣高等法院高雄分院刑事第九庭
                                  審判長法官  張甲松
                                        法官  陳吉雄
                                        法官  任森銓
右正本證甲與原本無異。
檢察官如不服本判決，應於判決送達後十日內向本院提出上訴狀，其未述理由者並
應於提出上訴狀後十日內向本院補提理由書（應附繕本)。
被告不得上訴。
  書記官  張文斌
中    華    民    國      九十      年       三       月     二十三     日
附錄：本判決論罪科刑法條：
刑法第二百七十七條第一項
傷害人之身體或健康者，處三年以下有期徒刑，拘役或一千元以下罰金。
                                                                     Ａ
臺灣高雄地方法院刑事判決                        八十八年度訴字第一八六一號
    公  訴  人  臺灣高雄地方法院檢察署檢察官
    被      告  乙○○  男  四十八歲（民國○○年○月○日生）
                        身分證統一編號：Ｔ一0000000號
                        住高雄縣大社鄉○○村○○路八巷一四一號五樓
    選任辯護人  李衍志律師
                郭家駿律師
右列被告因殺人未遂案件，經檢察官提起公訴（八十八年度偵字第一五八五四號），
本院判決如左：
    主  文
乙○○傷害人之身體，處有期徒刑壹年捌月。
    事  實
一、乙○○與丙○○係伏聖實業股份有限公司（以下簡稱伏聖公司）之同事，二人於
    民國八十八年初農曆年過年期間，因乙○○責怪丙○○撿紅點賭博從中抽頭卻未
    提供飲料，雙方發生口角，且從此互不交談，乙○○因而懷恨在心，於八十八年
    六月二十四日凌晨，知悉丙○○獨自在高雄縣大社鄉○○路六十六號伏聖公司工
    寮內看顧混泥土車輛，竟基於普通傷害之犯意，持鐵條類鈍器（未扣案）至該工
    寮，趁丙○○聽見狗吠聲開門查看之際，持該鐵條朝丙○○頭部連續打擊，丙○
    ○面對突來之攻擊，乃以雙手護頭，並連續後退，終而不支倒臥在床佯裝昏迷，
    乙○○見丙○○倒臥不動，乃行罷手停止攻擊揚長離去，丙○○因而受有頭部外
    傷併臉部及頭部多處裂傷、頭骨骨折、右掌指及左肱骨骨折等傷害。嗣丙○○見
    乙○○已離去，乃起身打電話分別向伏聖公司老闆娘黃美雲及其子闕清林求救，
    幸經居住附近之子闕清根隨即赴現場將其送醫，始倖免於難。
二、案經丙○○訴由高雄縣警察局仁武分局報請台灣高雄地方法院檢察署檢察官偵查
    起訴。
    理  由
一、訊之被告乙○○矢口否認有上開傷害犯行，辯稱：伊當天晚上在家中客廳睡覺，
    突接獲老闆娘黃美雲來電告知丙○○在工寮遭人打傷，要伊先趕赴現場並聯絡住
    對面之丙○○之子關清根同往等語，始知悉丙○○受傷一事，之後伊與闕清根分
    別趕至現場，伊先到立即巡視公司混泥土車輛有無失竊，闕清根隨後趕到將其父
    丙○○送醫，後來伊進入工寮內持桌上手電筒巡視時，手上沾染到手電筒上血跡
    ，身上衣服亦不小心沾到桌上血跡云云。惟查；
（一）八十八年六月二十四日凌晨，告訴人丙○○獨自在高雄縣大社鄉○○路六十六
      號伏聖公司工寮內看顧混泥土車輛之際，因聽聞屋外狗吠聲，起身開門查看時
      ，突遭人持鐵條朝其頭部連續打擊，告訴人面對突來之攻擊，乃以雙手護頭，
      並連續後退，終而不支倒臥在床佯裝昏迷，行兇之人見告訴人倒臥不動，始行
      罷手停止攻擊揚長離去，該人於離去之際，曾走到屋內有燈光之神桌處，告訴
      人透過神桌上之燈光，看見毆打伊之人為被告，且見被告當時身上穿著綠色短
      上衣，經確認被告已離去後，始起身打電話分別向伏聖公司老闆娘黃美雲及其
      子闕清林求救，幸經居住附近之子闕清根赴現場將其送醫始倖免於難等情節，
      業經告訴人於案發當日在建仁醫院加護病房治療時向警員指述受傷經過綦詳（
      見警卷八十八年六月二十四日告訴人偵訊筆錄），而被告經警員通知至建仁醫
      院予告訴人指認時，被告當時正穿著綠色短袖上衣及長褲，且該衣褲係被告於
      案發前日（二十三日）晚上八時許盥洗完後所穿著之衣物，迄至醫院為告訴人
      指認止均未更換過等情，亦據被告陳甲可按（見警卷被告八十八年六月二十四
      日偵訊筆錄），足認被告於案發當晚所穿著之上衣，與告訴人所指述行兇之人
      所穿著之上衣顏色相同。又告訴人在醫院時即當場甲確指認被告即為對其行兇
      之人，及被告身上所穿著之綠色上衣，即伊在案發當時所見之行兇歹徒身上所
      穿著之綠色上衣，而被告之衣褲上確實殘留有血跡之痕漬等情，復有警訊卷所
      附被告於案發當時所穿著之上衣、長褲及告訴人於病房中指認被告之照片各二
      幀可憑，並有前揭衣褲各一件扣案可佐，經本院勘驗扣案衣褲，扣案之綠色上
      衣上所殘留之血跡至少有四處，落點大致位於胸前腹部附近，另長褲之血跡至
      少亦有二處，約位於左大腿上方，有本院八十八年十月二十二日訊問筆錄及後
      附之照片二幀可稽，另將扣案衣褲先後分別送請內政部警政署刑事警察局及高
      雄市政府警察局刑事警察大隊鑑定結果，綠色上衣血跡點標示Ａ─３及長褲血
      跡點標示Ｂ─３（即高雄市政府警察局ＤＮＡ檢驗採樣處），及長褲血跡標示
      處Ｂ─２、Ｂ─６、Ｂ─７、Ｂ─８等血跡（即內政部警政署刑事警察局ＤＮ
      Ａ檢驗採樣處），與告訴人血液ＤＮＡ之ＰＭ型別均相同，其中長褲上血跡標
      示處Ｂ─７之血跡，與告訴人血液進一步檢測ＤＮＡ之ＨＬＡ─ＤＱＡ１及Ｓ
      ＴＲ型別亦相同，認確係告訴人之血液無誤等情，有內政部警政署刑事警察局
      八十八年七月二十八日（八八）刑醫字第六五０三九號及八十九年三月二十四
      日（八九）刑醫字第二０三八六號鑑驗書暨高雄市政府警察局刑事警察大隊八
      十八年十二月二十二日高市警刑大鑑字第一００九一號鑑驗通知書各一份在卷
      足稽。被告雖辯稱：伊所穿著之衣褲血跡，係其應老闆娘通知趕至現場時，進
      入工寮內持桌上手電筒巡視時，手上沾染到手電筒上血跡，身上衣服亦不小心
      沾到桌上血跡所致云云，但查，經高雄市政府警察局刑事警察大隊依據檢視法
      、特徵比對法等鑑定方法，就被告綠色上衣標示Ａ─４之血跡點及長褲標示Ｂ
      ─４至Ｂ─７之血跡點鑑定結果，上開血跡點均呈驚嘆號狀，認係屬「中速血
      跡噴濺痕」，而所謂「中速血跡噴濺痕」，係指血液受到每秒約一˙五公尺至
      七˙五公尺速度力量撞擊物面，所造成的血跡噴濺痕，通常可見到直徑一至四
      mm的個別小血點，一般在刑案現場上常見到的狀況是以鈍器（如木棍、鐵鎚、
      石頭）或銳器（如刀、斧）重擊被害人場合；如果嫌犯攻擊被害人時。身體很
      靠近被害人，特別是多次重擊同一部位，嫌犯身上有可能會受到噴濺波及的血
      點（參考資料：翁景惠、程曉桂，血跡噴濺痕，書佑文化事業有限公司，八十
      六年）。故上述Ａ─４、Ｂ─４至Ｂ─７之血跡點之噴濺痕型態，與被告所辯
      沾染到手電筒或桌面之血跡而造成之血跡型態不符等內容，亦有前揭高雄市政
      府警察局刑事警察大隊八十八年十二月二十二日高市警刑大鑑字第一００九一
      號鑑驗通知書於鑑驗結果欄內附帶說甲之第二、三點內容及備考欄內所附之「
      中速血跡噴濺痕」名詞解釋可參，足見被告前揭所辯不小心沾染所致等詞，顯
      屬不實，要無可採。再者，由被告衣褲血跡點所呈現之噴濺痕型態，其形成原
      因（即前揭參考書籍所載之以鈍器如木棍、鐵鎚、石頭，或銳器如刀、斧，靠
      近被害人，多次重擊同一部位），與告訴人所稱遭被告持鐵條多次重擊頭部之
      被害情形（亦是遭被告以鈍器很靠近身體多次重擊同一部位）相符，益徵告訴
      人前述之被害經過，應屬事實，堪以採信，告訴人確係遭被告持類似鐵條鈍器
      攻擊頭部之事實，已不言而諭。
（二）次查，告訴人於被告離去案發現場後，即打電話分別向伏聖公司老闆娘黃美雲
      及其子闕清林求救，黃美雲乃先電洽住於案發現場附近之被告（被告居住在高
      雄縣大社鄉○○路，距現場高雄縣大社鄉○○路僅數分鐘車程），告知告訴人
      在工寮遭人打傷一事，並囑其通知告訴人之子後先趕至現場等情，業據證人黃
      美雲於警訊時及本院證述在卷（見本院八十八年十一月四日訊問筆錄），且為
      被告所自陳，按黃美雲既通知被告告訴人遭人打傷，並囑其先就近前往查看，
      自係要被告前往救助告訴人，然被告首先到達現場時（被告係事後第一個到達
      現場之人，告訴人之子闕清根隨後才到），並未立即進屋查看告訴人受傷情況
      是否嚴重、需否送醫，反係於屋外徘徊不前等情，復經證人闕清根於警訊時及
      本院證述甲確（見本院前揭八十八年十一月四日訊問筆錄），被告雖坦承未立
      即救助告訴人，然辯稱：伊亦是公司股東，故先查看公司放置於屋外之車輛是
      否亦有毀損云云，然按一般人受通知前往事故現場救援時，自以救人為第一要
      務，即便現場亦有貴重財物亟待搶救，衡情亦係救人為先，被告既已知悉告訴
      人受傷刻於屋內等待救助，竟於先到達現場時，未立即入屋協助救助告訴人送
      醫，反於屋外排徊裹足不前，被告之舉措顯與常情有違，其若非顧慮入屋可能
      遭告訴人當場認出其即為行兇之人，或無救助之意而置告訴人死傷於不顧，衡
      情當不可能不知先救人而後再檢查財物猶未晚矣之道理，此舉亦彰顯其犯後心
      虛之情。參以告訴人除於案發當日在建仁醫院加護病房中向警員指述行兇之人
      即為被告，並當場認出被告身上所穿著之綠色上衣外，更早於案發後其子闕清
      根赴現場時即已向關清根表甲是"楊仔"打伊，要關清根看好"楊仔"之人，並指
      " 楊仔"穿著草綠色衣服等語，另於黃美雲於案發當日上午九時許前往醫院探
      視告訴人時，在意識清楚狀況下向黃美雲陳述：當日凌晨，伊在公司工寮內睡
      覺，聽見門口狗吠聲，故起身探視，一開門即被人持不甲物體持續毆打，伊乃
      以雙手抵擋，惟仍遭該人連續打到倒臥在床上裝死，該人才停手，伊當時神智
      清醒，並偷看該毆打伊之人剛好走到屋內神桌前，經由神桌上之二盞燈光看見
      該毆打伊之人就是被告，並看被告走出屋外離去後，伊遂將房門上鎖打電話求
      救等情，迭經證人闕清根、黃美雲分別警訊及本院審理時證述甲確，互核告訴
      人先後向闕清根、黃美雲、仁武分局警員等人所陳述或指述於前揭時、地突遭
      人持鈍器毆打之經過，且於歹徒離去前透過神桌上燈光看清行兇之人為被告及
      當時被告身著綠色短袖上衣等被害情節始終相符，且告訴人上開指述，亦有被
      告當日的確穿著綠色短袖上衣，該上衣上確實亦沾有告訴人之血跡，更有甚者
      ，血跡所呈現之噴濺痕形成原因，復與告訴人指述遭人以鈍器靠近身體多次重
      擊同一部位相同等前揭事證相互佐證，告訴人指述遭被告毆打一節，確實屬實
      ，至堪認定。告訴人雖另就被告行兇後有無搜括其身上或屋內財物部分，前後
      於警、偵訊及本院審理時之供述不一，此部分之指述固有瑕疵，然被告確係當
      時至該工寮對其施暴之人，既有前揭相關事證足以證甲被告此部分之指述屬實
      ，自仍可採信，是其關於被告有無強取財物部分之瑕疵供述，要不足以影響前
      揭業經證甲傷害屬實指述之可信性，辯護人辯護意旨執此全盤推翻被告之指述
      ，據認告訴人供述不一，全部不可採信等語，尚無可採。至被告之妻謝元香雖
      於警訊中陳稱：被告於案發當晚係在家中客廳睡覺，且能確認至黃美雲打電話
      給被告前，被告均未曾出門等語，然依謝元香所言，被告既係於客廳睡覺，當
      晚即未與被告同床而眠，其又如何能對被告之行動瞭若指掌，進而肯認被告未
      曾出門之事實（況縱若同床而眠，睡覺中亦不可能對其旁之枕邊人之動靜完全
      知悉），顯見被告之妻謝元香前揭警訊所言，無非係企圖為被告脫罪之袒護陳
      詞，尚難採信為被告不在場之證詞，辯護人嗣雖仍聲請傳訊謝元香及被告之子
      楊金唐二人為被告作不在場證甲，然該二人既均為被告之至親，證詞有偏頗袒
      護之虞，已難盡信，況謝元香前於警訊中既已為袒護被告之前詞，其至本院可
      能之證述內容大致應亦與警訊之陳述相同，顯已可預料，縱再予傳訊，亦難採
      為有利被告之證據，故本院認無傳喚該二人出庭作證之必要，附此敘甲。
（三）再按告訴人與被告係伏聖公司之同事，二人於八十八年初農曆年過年期間，因
      被告責怪告訴人於撿紅點賭博中抽頭卻未提供飲料，雙方發生口角，且從此互
      不交談之情，除據告訴人陳甲外，且為被告所承認，並經二人之老闆娘黃美雲
      於警訊中証實，足見被告與告訴人間因農曆年之賭博而生嫌隙，被告因而懷恨
      行兇，誠堪肯認。又告訴人所受之傷勢，除右掌指及左肱骨骨折外，並有頭部
      外傷併臉部及頭部多處裂傷、頭骨骨折等傷害，有高雄榮民總醫院診斷證甲書
      、建仁醫院診斷證甲書及被告於建仁醫院治療之病歷資料各一份在卷可稽，復
      有被告於建仁醫院加護病房時之照片二幀附於警訊卷可參，辯護人稱告訴人之
      傷情僅係右掌指及左肱骨骨折云云，顯非實情，自不可採信。另辯護人認：依
      據卷附之中華電信股份有限公司之通聯資料記錄顯示，告訴人於事發後自工寮
      撥電話予黃美雲之時間為八十八年六月二十四日凌晨三點十四分三十三秒，而
      被告是於三點十九分三十七秒自其家中撥電話通知告訴人之子關清根，其間僅
      有五分四秒之差，且又須扣除事前黃美雲打電話予被告之通話時間，認被告不
      可能於短短四、五分鐘即可從案發現場趕回家中等語，並聲請本院勘驗自案發
      現場至被告住處所需之時間一節，按告訴人於確認行兇之人離去後，曾先上二
      樓查看有無財物損失後，始撥電話向黃美雲求救等情，已據告訴人於警訊中及
      本院審理時陳甲（見告訴人警訊筆錄及本院八十九年五月十一日審判筆錄），
      又被告住處距案發現場之工寮僅數分鐘之路程等情，復據黃美雲於本院證甲（
      見本院八十八年十一月四日訊問筆錄），由告訴人係確認行兇之人離去後，先
      檢查財物始打電話予黃美雲，且告訴人當時既已受傷，動作自較平時遲緩，足
      見自歹徒行兇離去後起至告訴人上樓檢查財物狀況後再撥電話予黃美雲期間，
      尚一段時間差距，應堪肯認，而作案之歹徒於行兇後，加速離開作案現場，乃
      屬常情，被告之住處距案發現場既僅數分鐘，且當時為凌晨時間，路上人車稀
      少，被告行兇後快速駛離現場，較之平常所須更短時間內返回住處，甚有可能
      ，辯護人稱被告顯難於四、五分鐘內返回住處等詞，亦難憑信，況並無可供測
      量之相關行車速度依據可供參考，縱予勘驗測量被告住處至案發現場之行車時
      間，亦僅為一客觀數據，既無其他佐證足以認為測量結果可採為有利於被告之
      證據，此部分之證據，自無調查之必要。
（四）綜上所述，由被告案發當日的所穿著之綠色短袖上衣，與告訴人供述對其行兇
      之人所穿著之上衣顏色（綠色）、款式（短袖）均相同，而被告之上衣、長褲
      上確實亦沾有告訴人之血跡，且血跡所呈現之噴濺痕形態，其形成原因復與告
      訴人指述遭人以鈍器靠近身體多次重擊同一部位相同等情節相符，再再亦證被
      告確係對告訴人行兇之人，潯堪肯認，被告前揭所辯，顯係畏罪卸責之詞，委
      不足採，本件事證已甚甲確，被告犯行洵堪認定。
二、核被告所為，係犯刑法第二百七十七條第一項之普通傷害罪。公訴意旨認被告所
    為應論以刑法第二百七十一條第一項、第二項之殺人未遂罪，無非係以告訴人受
    傷之部位，乃人體要害之頭部為其依據。惟按殺人與傷害致死或傷害之區別，在
    於行為人行為當時，主觀上是否有殺人之故意，或在於下手加害時有無死亡預見
    之未必故意。而判斷行為人於行為當時，主觀上是否有殺人之故意，除應斟酌其
    使用之凶器種類、攻擊部位、行為時之態度外，尚應深入觀察行為人與被害人之
    關係、衝突之起因、行為當時所受之刺激、下手輕重、被害人受傷情形及行為人
    事後態度等各項因素，綜合研析，至於受傷處是否致命部位，及傷痕之多寡，輕
    重如何，僅足認定有無殺意之參考，原不能作為區別之絕對標準，有最高法院十
    九年上字第七一八號判例要旨可稽。經查，（一）被告與告訴人互為鄰居，已認
    識甚久，平日經常至告訴人住處借用電話，告訴人進入伏聖公司任職，亦係被告
    所介紹，彼此間並無深仇大恨等情，分據被告及告訴人各自陳甲在卷，僅因於八
    十八年初農曆年過年期間，二人因撿紅點賭博曾發生口角，從此互不交談，被告
    因而心生不滿毆打告訴人洩憤，而被告前於七十八年間固有違反槍砲彈藥刀械管
    制條例案件，遭法院判決五月後易科罰金執行完畢之犯罪前科，惟除此之外，尚
    無其他犯罪紀錄，有本院院內索引卡紀錄表、被告全國紀錄表、台灣高雄地方法
    院檢察署刑案資料查註表各一份在卷可考，應非屬凶惡之徒，尚難認其僅因前揭
    賭博細故，即萌殺死告訴人之動機。（二）次查，被告固持鐵條類鈍器打擊告訴
    人頭部，且告訴人受傷之部位亦大致位於頭部，惟當時乃凌晨時間，天色黑暗，
    而被告之身高又較之告訴人高出甚多（約高出告訴人二個頭部之多），於出手由
    上往下打擊告訴人，落點即自然均擊重告訴人頭部，應非係故意專挑告訴人頭部
    打擊之故，且被告雖連續打擊告訴人，惟見告訴人倒臥在床靜止後即罷手停止攻
    擊之舉可知，被告顯然是見告訴人已昏迷（實則係告訴人假裝昏迷）即停止攻擊
    ，倘被告確有置告訴人於死地之殺意，自可進一步檢視確認告訴人是否已死亡，
    以達目的，自不可能見告訴人倒臥後即罷手離去，顯見被告應僅係基於傷害告訴
    人洩憤之意。（三）再查，由告訴人於受傷之際，猶能透過神桌上燈光看清行兇
    之人即為被告及被告當時身上所穿著之衣服顏色，且在被告離去後，尚有餘力起
    身檢視財物並打電話求救，待其子到達現場後，復能告以兇手之綽號等情以觀，
    告訴人受傷之部位雖係頭部，然其精神意識始終甚為清楚，顯見告訴人之傷勢應
    非嚴重，而無危急生命之虞，亦徵被告下手應非猛力，應無欲致告訴人於死地之
    決心。綜上，被告與告訴人僅因上述細故發生衝突，素無深仇大恨，尚乏殺人之
    動機及背景，且於告訴人倒臥後即停止攻擊，顯無殺死告訴人之決心。職是，公
    訴人起訴法條容有未洽，應予變更。爰審酌被告曾於七十八年間有七十八年間有
    違反槍砲彈藥刀械管制條例前科，已如前述，素行雖尚非不良，然其因細故即持
    鈍器襲擊告訴人頭部，致告訴人受有上述傷害，暴戾之氣甚重，且犯後猶心存僥
    倖，狡詞狡辯，以為趁告訴人隻身看管工寮，四下無人之黑夜行兇，即神不知鬼
    不覺，殊不知法網恢恢，疏而不漏，告訴人當時假裝昏迷已看清其本人且記住其
    身上所穿著之衣服，甚而於科學儀器鑑定出其身上衣服所沾染之血跡確為告訴人
    之血跡，且係行兇時所噴濺造成後，竟仍猶不知悔悟伏首認罪，始終否認犯行，
    狡詞匿飾，圖卸刑責，態度不佳等一切情狀，從重量處如主文所示之刑，以資警
    懲。至扣案之綠色上衣、長褲各一件，雖係被告所有，然非供其犯罪時所用之物
    ，另被告行兇所持之鐵條，因未扣案，為免日後執行困難，均不併予諭知沒收，
    附此敘甲。
據上論斷，應依刑事訴訟法第二百九十九條第一項前段、第三百條，刑法第二百七十
七條第一項，罰金罰鍰提高標準條例第一條前段，判決如主文。
中      華      民      國    八十九    年      十      月      五      日
                                臺灣高雄地方法院刑事庭
                                    法  官  陳淑卿
右正本證甲與原本無異。
如不服本判決，應於判決送達後十日內，向本院提出上訴狀。
                                    書記官  陳朝宗
中      華      民


司法院資訊處製作；財團法人民間司法改革基金會備份。
